【裁判字號】    99,上易,2109
【裁判日期】    991005
【裁判案由】    藏匿人犯
【裁判全文】
臺灣高等法院刑事判決                99年度上易字第2109號
上  訴  人
即  被  告  甲○○更名王于綸.
上列上訴人因藏匿人犯案件，不服台灣台北地方法院九十九年度
易字第一七六八號，中華民國九十九年八月九日第一審判決（起
訴案號：台灣台北地方法院檢察署九十九年度偵字第九七八七號
），提起上訴，本院判決如下：
    主  文
上訴駁回。
    理  由
一、按刑事訴訟法第三百五十條、第三百六十一條、第三百六十
    二條、第三百六十七條規定，不服地方法院之第一審判決而
    上訴者，須提出上訴書狀，並應敘述具體理由，為上訴必備
    之程式；其所提出之書狀未敘述上訴理由，或僅曾以言詞陳
    述上訴理由者，均應於上訴期間屆滿後二十日內補提理由書
    於第一審法院。第一審法院經形式審查，認逾期未補提上訴
    理由者，應定期間先命補正；逾期未補正者，為上訴不合法
    律上之程式，應以裁定駁回。倘已提出上訴理由，但所提非
    屬具體理由者，則由第二審法院以上訴不合法律上之程式，
    判決駁回。而所謂具體理由，必係依據卷內既有訴訟資料或
    提出新事證，指摘或表明第一審判決有何採證認事、用法或
    量刑等足以影響判決本旨之不當或違法，而構成應予撤銷之
    具體事由，始克當之（例如：依憑證據法則具體指出所採證
    據何以不具證據能力；或依憑卷證資料，明確指出所為證據
    證明力之判斷如何違背經驗、論理法則）；倘僅泛言原判決
    認定事實錯誤、違背法令、量刑失之過重或輕縱，而未依上
    揭意旨指出具體事由，或形式上雖已指出具體事由，然該事
    由縱使屬實，亦不足以認為原判決有何不當或違法者（例如
    ：對不具有調查必要性之證據，法院未依聲請調查亦未說明
    理由，或援用證據不當，但除去該證據仍應為同一事實之認
    定），皆難謂係具體理由，俾與第二審上訴制度旨在請求第
    二審法院撤銷、變更第一審不當或違法之判決，以實現個案
    救濟之立法目的相契合，此有最高法院九十七年台上字第八
    九二號判決意旨可參照。
二、經查：本件上訴人即被告甲○○於原審已坦承犯行（詳原審
    卷第一一頁），茲被告上訴意旨略以：本人為三一一八—Ｆ
    Ｅ車號之車主，因「小薛」在警方到場前已離去，致一時不
    察於警員陳東賦到場處理時供稱自己為駕駛人，並無蓄意頂
    替之意圖。另機車騎士徐偉凱本身有交通違規，於警員到場
    前尚在商量賠償事宜，本人於此車禍事件中，車輛修護及受
    損折舊費用超過新台幣八萬元整，本人實屬事件中最大之受
    害者云云。據上，足徵被告之上訴，顯未依據卷內既有訴訟
    資料或提出新事證，指摘或表明第一審判決有何採證認事、
    用法或量刑等足以影響判決本旨之不當或違法，而構成應予
    撤銷之具體事由；且仍自承於警員陳東賦到場處理時供稱自
    己為駕駛人。從而，揆諸上開規定及最高法院判決意旨，難
    認上訴合法，應予駁回。爰不經言詞辯論，依刑事訴訟法第
    三百六十七條前段、第三百七十二條規定，判決如主文。
據上論斷，應依刑事訴訟法第三百六十七條前段、第三百七十二
條，判決如主文。
中    華    民    國    99    年    10    月    5     日
                  刑事第十七庭  審判長法  官 王炳梁
                                      法  官 陳世宗
                                      法  官 陳憲裕
以上正本證明與原本無異。
不得上訴。
                                      書記官 張玉如
中    華    民    國    99    年    10    月    7     日

司法院資訊處製作；財團法人民間司法改革基金會備份。
